最高法院刑事判決　　　　　　九十六年度台上字第三八三五號
上　訴　人　甲○○
上列上訴人因違反毒品危害防制條例案件，不服台灣高等法院高
雄分院中華民國九十六年五月九日第二審判決（九十六年度上訴
字第四四八號，起訴案號：台灣高雄地方法院檢察署九十五年度
偵字第二三一九八號），提起上訴，本院判決如下：
    主  文
上訴駁回。
    理  由
按刑事訴訟法第三百七十七條規定：上訴於第三審法院，非以判
決違背法令為理由，不得為之。是提起第三審上訴，應以原判決
違背法令為理由，係屬法定要件。且必須依據卷內資料為具體之
指摘，並足據以辨認原判決已具備違背法令之形式，始屬相當。
本件原判決依憑上訴人甲○○承認於民國九十五年八月二十九日
，曾以其使用之0000000000號行動電話門號撥打張惠婷所使用00
00000000號行動電話門號與之聯絡，且其於同日八時許，在高雄
縣鳳山市○○路、自強路口，確有將愷他命（Ketamine，下稱Ｋ
他命）Ｋ他命三包交付張惠婷，並收受張惠婷所交付新台幣（下
同）三千元之事實。再證人張惠婷於同年八月二十九日七時四十
一分許，先以其使用之0000000000號行動電話門號撥打呂佳玲所
使用之0000000000號行動電話門號，因張惠婷在電話中曾向呂佳
玲詢問是否可以介紹管道購買Ｋ他命，呂佳玲即表示可幫張惠婷
代為詢問上訴人；其後上訴人乃於同日八時許，主動以其使用之
0000000000號行動電話門號撥打張惠婷前開行動電話門號等情，
業據證人張惠婷、呂佳玲二人分別於警詢、偵查及第一審審理中
證述屬實，並有卷附證人張惠婷所使用0000000000號行動電話通
聯紀錄一份可證，復據上訴人坦認上情不諱，上訴人此部分自白
核與事實相符。又上訴人於警詢時供稱：其確實曾在九十五年八
月二十九日在高雄縣鳳山市○○路、自強路口，以三件三千元之
價格販賣Ｋ他命予張惠婷等語綦詳，核與證人張惠婷證述之情節
相符，益證上訴人確有於上開時地，以三千元之價格販賣Ｋ他命
三包予張惠婷無訛。因認第一審論處上訴人販賣第三級毒品罪刑
，為無不合，予以維持，駁回上訴人在第二審之上訴，已於理由
內詳細敘述其所憑之證據及認定之理由。並說明上訴人所辯：我
不是販賣Ｋ他命予張惠婷，而是轉讓，雖有向張惠婷收取三千元
，並非基於販賣毒品之意思而收受，應僅成立轉讓第三級毒品云
云，何以不足採信，亦已依據卷內資料詳予指駁、說明。從形式
上觀察，並無違背法令之情形存在。次查犯罪事實之認定及證據
之取捨，乃事實審法院之職權，且法院憑以認定犯罪事實之證據
，並不以直接證據為限，即綜合各種證據，本於推理作用，為其
認定犯罪事實之基礎，如不違背經驗法則與論理法則，即不得指
為違法，而據為上訴第三審之理由。原判決綜合各種證據，認定
上訴人有上揭犯行，究竟違背如何之經驗法則或論理法則。上訴
意旨，並未具體指明，徒憑己見，就原判決已說明之事項或屬原
審採證認事職權之適法行使，任意指摘有理由矛盾之違法，且仍
為單純事實之爭執，難謂為適法之第三審上訴理由。次按刑事訴
訟法第三百七十九條第十款所稱應調查之證據，係指與待證事實
有重要關係，在客觀上認為應行調查者而言。如在客觀上非認定
事實及適用法律之證據，即無調查之必要，自得不予調查。原判
決已就上訴人辯稱其在製作警詢筆錄過程中雖未遭到員警刑求，
但在製作筆錄之前曾被員警打，其後則有幾位警察扮黑臉、幾位
扮白臉，所以其就按照員警的意思而陳述云云。則上訴人所為之
抗辯乃係於警詢筆錄製作「前」曾遭員警毆打之情，並非於製作
警詢筆錄過程中遭受員警以不正方式取供，從而原審未針對上訴
人警詢錄音帶加以勘驗，且上訴人及辯護人亦捨棄勘驗警詢錄音
帶，於理由內詳加敘明。原審未勘驗調查錄音帶，自不能指為違
法。上訴意旨執此指摘原審調查未盡，亦非合法之上訴理由。再
上訴人於同日八時許，主動以其使用之0000000000號行動電話門
號撥打張惠婷前開行動電話門號等情，業據上訴人供認不諱，並
有通聯紀錄在卷可憑。雖原判決將雙方通話時間自同日八時二分
四十一秒至同時三分十秒止；自同時四分五十六秒至同時五分三
十七秒止，誤載為自同時三分十秒起至同時四分五十六秒止，稍
有疏誤，但於本件判決主旨並無影響，依刑事訴訟法第三百八十
條之規定，不得為上訴第三審之理由。依前揭說明，其上訴違背
法律上之程式，應予駁回。
據上論結，應依刑事訴訟法第三百九十五條前段，判決如主文。
中　　華　　民　　國　九十六　年　　七　　月　 十三 　日
                      最高法院刑事第九庭
                          審判長法官  洪　清　江
                                法官  石　木　欽
                                法官  李　伯　道
                                法官  林　勤　純
                                法官  陳　晴　教
      本件正本證明與原本無異
                                      書  記  官
中　　華　　民　　國　九十六　年　　七　　月　 十九 　日
                                                      Ｋ
